【裁判字號】    97,上訴,606
【裁判日期】    970730
【裁判案由】    違反毒品危害防制條例
【裁判全文】
臺灣高等法院高雄分院刑事判決         97年度上訴字第606號
上  訴  人  臺灣高雄地方法院檢察署檢察官
上  訴  人
即  被  告  丙○○
                      樓之10
選任辯護人  邱基峻律師
            林石猛律師
            魏琪芸律師
上  訴  人
即  被  告  乙○○
                    現另案在臺灣高雄第二監獄執行中
指定辯護人  史乃文律師
上列上訴人因被告等違反毒品危害防制條例案件，不服臺灣高雄
地方法院96年度訴字第2989號中華民國97年1 月18日第一審判決
（起訴案號：臺灣高雄地方法院檢察署96年度偵字第5790、9895
號），提起上訴，本院判決如下：
    主  文
原判決關於乙○○、丙○○貳人，於民國95年9 月間某日、95年
11月間某日（即原審判決附表一編號一、二部分）販賣第二級毒
品罪、貳人於96年1 月28日轉讓禁藥罪（即原審判決附表二編號
二部分）、暨貳人定應執行部分，均撤銷。
乙○○販賣第二級毒品（即附表壹編號一部分），累犯，處有期
徒刑捌年，扣案之TATVNG行動電話（不含其中門號000000
0000號SIM 卡壹枚）壹支，沒收之；未扣案之販賣第二級毒
品所得財物新臺幣貳仟元，沒收之，如全部或一部不能沒收時，
以其財產抵償之。又共同明知為禁藥而轉讓（即附表貳編號二部
分），累犯，處有期徒刑壹年，減為有期徒刑陸月，扣案之TSD
行動電話（不含其中門號0000000000號SIM 卡壹枚）
壹支，沒收之。
丙○○共同明知為禁藥而轉讓（即附表貳編號二部分），處有期
徒刑捌月，減為有期徒刑肆月，扣案之TSD 行動電話（不含其中
門號0000000000號SIM 卡壹枚）壹支，沒收之。
乙○○、丙○○貳人被訴於96年2 月13日持有第一級毒品部分，
免訴。
其他上訴均駁回（即原審判決附表一編號三、四；附表二編號一
部分；乙○○於96年1 月間轉讓第二毒品予丙○○部分；及貳人
被訴販賣第一級毒品部分）。
乙○○上開撤銷改判部分所處有期徒刑捌年、陸月，與駁回上訴
部分所處有期徒刑捌年、捌年、陸月、陸月，應執行有期徒刑拾
伍年，扣案之TATVNG行動電話（不含其中門號00000000
00號SIM 卡壹枚）、TSD 行動電話（不含其中門號00000
00000號SIM 卡壹枚）各壹支，均沒收之，未扣案之販賣第
二級毒品所得財物共計新臺幣參仟元，沒收之，其中新臺幣壹仟
元，與丙○○連帶沒收之，如全部或一部不能沒收時，以其等財
產抵償或連帶抵償之。
丙○○上開撤銷改判部分所處有期徒刑肆月，與駁回上訴部分所
處有期徒刑柒年陸月、柒年陸月、肆月，應執行有期徒刑玖年，
扣案之TATVNG行動電話（不含其中門號0000000000號
SIM 卡壹枚）、TSD 行動電話（不含其中門號00000000
00號SIM 卡壹枚）各壹支，均沒收之，未扣案之販賣第二級毒
品所得財物共計新臺幣壹仟元與乙○○連帶沒收之，如全部或一
部不能沒收時，以其等財產連帶抵償之。
    事  實
一、乙○○於民國95年間因施用毒品案件，經臺灣高雄地方法院
    以95年度簡字第2163號判處有期徒刑6 月確定，於95年9 月
    12日易科罰金執行完畢。詎仍不知悔改，與其女友丙○○均
    明知甲基安非他命係業經公告列為毒品危害防制條例第2 條
    第2 項第2 款之第二級毒品，亦屬中央衛生主管機關明令公
    告禁止製造、輸入、輸出或販賣之毒害藥品（禁藥），不得
    販賣、轉讓或持有。乙○○竟自己基於意圖營利販賣第二級
    毒品甲基安非他命之犯意，或與丙○○2 人，共同基於意圖
    營利販賣第二級毒品甲基安非他命之犯意聯絡，及乙○○與
    丙○○2 人，共同基於轉讓甲基安非他命之犯意聯絡，以門
    號0000000000號TATVNG行動電話、0000000000號TSD 行動電
    話為聯絡工具，分別於如附表壹所示時、地，乙○○自己或
    與丙○○2 人共同販賣甲基安非他命予甲○○、真實姓名年
    籍不詳，綽號「明成」之成年男子（詳如附表壹各編號所示
    ）；另分別於如附表貳所示時、地，乙○○與丙○○2 人共
    同轉讓甲基安非他命予陳劍釧施用（詳如附表貳各編號所示
    ）。乙○○復基於轉讓甲基安非他命之犯意，於96年1 月間
    某日，在不詳地點轉讓重量不詳之甲基安非他命予丙○○施
    用1 次。嗣乙○○、丙○○於96年2 月13日凌晨2 時30分許
    ，在高雄市○○區○○路229 號前為警查獲，並自丙○○所
    攜帶之手提包內扣得丙○○所有TSD 行動電話1 支（門號00
    00000000號SIM 卡非丙○○所有）；乙○○再於96年3 月31
    日19時25分許，在高雄市小港區○○○路42號前為警查獲，
    並扣得其所有TATVNG行動電話1 支（門號0000000000號SIM
    卡非乙○○所有）。
二、案經國防部憲兵司令部高雄憲兵隊移送臺灣高雄地方法院檢
    察署檢察官偵查起訴。
    理  由
壹、程序部分：
一、按被告以外之人於檢察事務官、司法警察官或司法警察調查
    中所為之陳述，與審判中不符時，其先前之陳述具有較可信
    之特別情況，且為證明犯罪事實存否所必要者，得為證據，
    刑事訴訟法第159 條之2 定有明文。是依本條規定，被告以
    外之人於檢察事務官、司法警察（官）調查時所為之陳述，
    屬傳聞證據，依同法第159 條第1 項規定，本無證據能力，
    必具備「可信性」及「必要性」二要件，始例外得適用上開
    第159 條之2 規定，認有證據能力，而得採為證據。此之「
    必要性」要件，必須該陳述之重要待證事實部分，與審判中
    之陳述有所不符，包括審判中改稱忘記、不知道等雖非完全
    相異，但實質內容已有不符者在內，且該審判外之陳述，必
    為證明犯罪之待證事實存在或不存在所不可或缺，二者兼備
    ，始足當之。故此所謂「為證明犯罪事實存否所必要者」，
    既必須達不可或缺之程度，自係指就具體個案案情及相關卷
    證判斷，為發現實質真實目的，認為除該項審判外之陳述外
    ，已無從再就同一供述者取得與其上開審判外陳述相同供述
    內容，倘以其他證據代替，亦無從達到同一目的之情形而言
    （最高法院95年度台上字第4414號判決意旨參照）。另「可
    信性」要件，乃指陳述係在特別可信為真實之情況下所為者
    而言，例如被告以外之人出於自然之發言，或違反自己利益
    之陳述等特別情形均屬之（最高法院95年度台上字第5740號
    判決意旨參照）。被告丙○○之辯護人主張：證人甲○○、
    蔡建一、共同被告乙○○等人於警詢時之陳述，對被告丙○○為被告以外之人於審判外之陳述，無證據能力等語；被告
    乙○○之辯護人主張：證人甲○○、共同被告丙○○等人於
    警詢時之陳述，對被告乙○○係被告以外之人於審判外之陳
    述，無證據能力等語。查證人甲○○關於是否曾向被告2 人
    購買第二級毒品一事，其於警詢時之陳述與原審審理時所證
    ，並不相符；證人蔡建一關於96年2 月13日扣案之毒品是否
    為被告乙○○或丙○○所有一節，其於警詢時之陳述與原審
    審理時所證，亦不相符，故該2 人於警詢時之陳述，為證明
    被告犯罪事實存否所必要，且其等於警詢時之陳述，均未主
    張有何出於強暴脅迫之情事，而無證據足證上開陳述係出於
    非任意性，且甲○○於警詢時之陳述又不利於自己，故認其
    等於警詢時之陳述，應係出於自然之發言，其等於警詢時之
    陳述應「具有較可信之特別情況」，依上開說明，其等警詢
    筆錄，均有證據能力。另丙○○未於原審及本院審理時為證
    人接受被告乙○○之對質詰問，且其於警詢時之陳述，與其
    於偵查中所證，並無不符；乙○○於警詢時之陳述，則與其
    於本院審理時所證，尚無不符，參諸上開說明，該2 人於警
    詢時之陳述，對另一被告均分別無證據能力。
二、再按被告以外之人於偵查中向檢察官所為陳述，除顯有不可
    信之情況者外，得為證據，刑事訴訟法第159 條之1 第2 項
    定有明文。偵查中對被告以外之人所為之偵查筆錄，或被告
    以外之人向檢察官所提之書面陳述，性質上均屬傳聞證據。
    惟現階段刑事訴訟法規定檢察官代表國家偵查犯罪、實施公
    訴，依法其有訊問被告、證人及鑑定人之權，證人、鑑定人
    且須具結，而實務運作時，檢察官偵查中向被告以外之人所
    取得之陳述，原則上均能遵守法律規定，不致違法取供，其
    可信度極高。職是，被告以外之人前於偵查中已具結而為證
    述，除反對該項供述得具有證據能力之一方，已釋明「顯有
    不可信之情況」之理由外，不宜即遽指該證人於偵查中之陳
    述不具證據能力。然證人依法應具結而未具結者，其證言不
    得作為證據，同法第158 條之3 亦有明文。被告丙○○之辯
    護人主張：證人甲○○及共同被告乙○○2 人於偵查中之陳
    述，未經被告對質、詰問；證人陳麗美偵查中陳述，未經具
    結，均無證據能力等語。經查證人甲○○及共同被告乙○○
    2 人於偵查中接受檢察官訊問時，因均以證人身分具結陳述
    ，又並無證據足認其2 人上開供述有顯不可信之情況，且證
    人甲○○業於原審審理時到庭接受當事人之對質、詰問，賦
    予被告反對詰問之機會，另共同被告乙○○於本院審理時，
    亦曾以證人身分接受被告丙○○之辯護人之對質、詰問，且
    被告丙○○及其辯護人亦未聲請傳喚共同被告乙○○到庭對
    質、詰問，依前開說明，該2 人於偵查中之陳述應均有證據
    能力。另證人陳麗美於偵查中受檢察官訊問時，則未經具結
    ，依上開說明，其偵查中陳述，無證據能力。
三、又按被告以外之人於審判外之言詞或書面陳述，雖不符刑訴
    法第159 條之1 至159 條之4 之規定，惟當事人於準備程式
    或審判期日仍以言詞或書面明示同意以其陳述作為證據時，
    則法院可審酌該陳述作成時之情況，於認為適當之前提下，
    例如：證據之取得過程並無瑕疵，其與待證事實具有關連性
    、證明力非明顯過低等，賦予其證據能力。又基於訴訟程式
    安定性、確實性之要求，若當事人已於準備程式或審判期日
    明示同意以被告以外之人於審判外之陳述作為證據，而其意
    思表示又無瑕疵者，不宜准許當事人撤回同意：但其撤回符
    合下列情形時，則不在此限：（一）尚未進行該證據之調查
    。（二）他造當事人未提出異議。（三）法院認為適當。至
    於當事人、代理人或辯護人於法院調查證據時，知有刑訴法
    第159 條第1 項不得為證據之情形，卻未於言詞辯論終結前
    聲明異議者，亦視為有將被告以外之人於審判外之陳述作為
    證據之同意。為避免發生爭執，法院得在審判前之準備程式
    ，將此擬制同意之法律效果告知當事人，促其注意，法院辦
    理刑事訴訟案件應行注意事項第93條亦定有明文。被告乙○○之辯護人主張：夏雪美於警詢時之陳述，係審判外陳述，
    無證據能力等語。然查，被告乙○○及其辯護人於原審審理
    時，曾同意夏雪美警詢時之陳述得為證據（見96年8 月31日
    準備程序狀，及96年9 月11日原審準備程序筆錄，原審卷一
    第142 頁、第150 頁），而本院認該等證據之取得過程並無
    瑕疵，被告上開同意之意思表示亦無瑕疵，依上開說明，該
    部分證據之證據能力自不許被告撤回同意，而仍有證據能力
    。
四、末按被告以外之人於審判外之陳述，雖不符刑事訴訟法第15
    9 條之1 至第159 條之4 之規定，而經當事人於審判程序同
    意作為證據，法院審酌該言詞陳述或書面陳述作成時之情況
    ，認為適當者，亦得為證據。當事人、代理人或辯護人於法
    院調查時知有第159 條第1 項不得為證據之情形，而未於言
    詞辯論終結前聲明異議者，視為有前項之同意，同法第159
    條之5 第1 、2 項定有明文。立法意旨在於傳聞證據未經當
    事人之反對詰問予以核實，原則上先予排除，惟若當事人已
    放棄反對詰問權，於審判程序中表明同意該等傳聞證據可作
    為證據，基於尊重當事人對傳聞證據之處分權，及證據資料
    愈豐富，愈有助於真實發見之理念，且強化言詞辯論主義，
    使訴訟程序得以順暢進行，上開傳聞證據亦均具有證據能力
    。查本案據以認定被告犯罪事實存否之其他被告以外之人之
    言詞或書面陳述，被告、辯護人及檢察官於原審及本院審理
    時，均同意作為證據，且於本院言詞辯論終結前，均未聲明
    異議，而本院審酌該言詞陳述及書面陳述作成之情況，未見
    有何不適當之情形，故依前開規定，均得為證據。
貳、實體部分：
（壹）、有罪部分：
一、訊據被告乙○○、丙○○對曾於前開時、地轉讓甲基安非他
    命予陳劍釧之事實均坦承不諱，惟被告乙○○矢口否認有何
    轉讓甲基安非他命予丙○○，或販賣甲基安非他命之犯行，
    辯稱：伊沒有販賣甲基安非他命給任何人，也沒有轉讓甲基
    安非他命給丙○○，只是有時會和甲○○或丙○○一起合買
    毒品云云；另被告丙○○亦矢口否認有何販賣甲基安非他命
    之犯行，辯稱：伊沒有在販賣甲基安非他命，「明成」是還
    伊錢，不是買毒品云云。經查：
  (一)附表壹編號一，被告乙○○販賣第二級毒品部分：
  1.被告丙○○於96年6 月20日檢察官偵訊時曾以證人身分證稱
    ：乙○○有在賣安非他命，甲○○有跟乙○○買安非他命，
    詳情不知道等語（見臺灣高雄地方法院檢察署96年度偵字第
    9895號偵查卷〈下稱偵一卷〉第167 頁）；而證人甲○○亦
    於警詢時證稱：伊以0000000000號行動電話打乙○○的0000
    000000號行動電話聯絡，於95年11月間，有向乙○○買過安
    非他命1 次，交易方式為一手交錢一手交毒品，不知道數量
    如何計算，交易地點由乙○○決定，甲基安非他命是買回來
    吸食用的等語（見警一卷第72頁）；復於偵訊時證稱：95年
    11月間曾向乙○○買過甲基安非他命，是在伊家樓下（高雄
    市○○區○○路231 號），金額是新臺幣（下同）2 千元或
    2 千5 百元等語（見臺灣高雄地方法院檢察署96年度偵字第
    9895號偵查卷〈下稱偵二卷〉第17-19 頁）。另證人蔡建一
    於警詢時稱：伊親眼看到乙○○從事販毒不法行為等語（見
    警一卷第64-67 頁）；嗣於原審審理時證稱：伊的朋友甲○○要買毒品，就打電話給乙○○，乙○○來拿錢，出去，回
    來就看到他拿毒品給甲○○。……是於95年11、12月間的某
    天晚上，乙○○來拿錢，一、二個小時後，他才拿毒品來，
    甲○○約拿2 千元給乙○○，甲○○打電話和乙○○聯絡等
    語（見原審96年11月14日審判筆錄，原審卷二第9-16頁）。
    故共同被告丙○○、證人甲○○及蔡建一3 人上開所證，互
    核相符。本院審酌證人甲○○與被告乙○○為朋友關係，彼
    此熟識，被告乙○○並供稱：與甲○○間無恩怨糾紛等語（
    見警一卷第17頁），又共同被告丙○○與被告乙○○為同居
    男女朋友，業據該2 人自承在卷，2 人關係密切，利害相關
    ，證人甲○○及共同被告丙○○實無於警、偵訊時虛捏事實
    誣指被告乙○○販賣甲基安非他命予甲○○之動機及必要。
    故上開3 人互核相符之證詞，應可採信。
  2.被告乙○○雖矢口否認有上開犯行，但其於偵查中係辯稱：
    伊與甲○○以電話聯絡，是要向她購買「峰牌」香煙，非販
    賣甲基安非他命云云（見96年4 月1 日偵訊筆錄，偵二卷第
    3-7 頁），然其於原審審理時則辯稱：伊與甲○○認識十多
    年了，有時她心情不好，就會打電話找伊一起拿毒品，伊就
    和她一起去買毒品云云（見原審97年1 月2 日審判筆錄，原
    審卷二第103 頁）。然其前後所辯與甲○○電話聯絡之原因
    並不相符，所辯是否可以採信，不能無疑。
  3.另證人甲○○於原審審理時則翻異前詞而證稱：係請被告2
    人幫忙買（或合買）安非他命云云（見原審96年11月14日審
    判筆錄，原審卷二第18-25 頁），惟證人甲○○為被告乙○○熟識之友人，且於原審審理時係在被告乙○○到場親自聽
    聞之情形下作證，衡情即有基於情誼或迫於人情壓力，意圖
    袒護被告乙○○，使被告脫免刑責之動機及可能，而其於原
    審審理時翻異前詞所證，又與上開共同被告丙○○於偵查中
    所證不符，本院認其於原審審理時所證，應係事後迴護被告
    乙○○之詞，不能採信。
  4.至於其販賣甲基安非他命之金額，則以最有利於被告之金額
    而為認定，認其此次販賣之金額為2 千元。承上所述，被告
    乙○○確有於附表壹編號一所示時、地販賣第二級毒品甲基
    安非他命予證人甲○○，則以目前毒品危害防制條例對於販
    賣第二級毒品罪所科處之重刑而言，若非有利可圖，被告豈
    會甘冒重刑之處罰，而從事販毒之行為，足見渠有營利之意
    圖，至為明顯。綜上所述，被告乙○○此部分之犯行，事證
    明確，應可認定。
  (二)附表壹編號二、三，被告貳人共同販賣第二級毒品部分：
  1.被告丙○○於96年6 月20日檢察官偵訊時曾以證人身分證稱
    ：乙○○有在賣安非他命，甲○○有跟乙○○買安非他命，
    詳情不知道等語（見偵一卷第167 頁）；而證人甲○○亦於
    偵訊時證稱：（檢察官提示96年1 月15日22時13分49秒0000
    000000號行動電話撥打甲○○0000000000號行動電話之通聯
    紀錄）當天伊有要跟乙○○拿安非他命1 千元，約在小港超
    商或夜市等語（見偵二卷第17-19 頁）；再於原審審理時到
    庭證稱：伊不是向被告2 人買安非他命，是打電話請被告2
    人幫忙買安非他命，不一定是被告2 人中的哪一個人接的，
    伊和被告2 人都熟識，錢交給哪個人也不一定，於95年年底
    或96年年初，買約2 千元，伊當時是使用0000000000號門號
    ，通常打0927開頭的電話跟乙○○聯絡，也有打過另1 支丙○○的電話，不論打哪1 支電話，有時是丙○○接電話，有
    時是乙○○接電話，甲基安非他命都是丙○○、乙○○一起
    拿給伊的，卷附96年1 月15日22時13分及23時15分之門號00
    00000000號與0000000000號電話通訊監察譯文所示內容，是
    伊與乙○○之通話內容，伊是在96年1 月15日拿錢跟乙○○
    合買安非他命，買2 千元的量，伊錢不夠，先欠1 千元等語
    （見原審96年11月14日審判筆錄，原審卷第18-25 頁）。本
    院審酌證人甲○○與被告2 人為朋友關係，彼此熟識，被告
    乙○○並供稱與甲○○間無恩怨糾紛（見警一卷第17頁），
    又被告丙○○與被告乙○○為同居男女朋友，業據該2 人自
    承在卷，2 人關係密切，利害相關，證人甲○○及被告丙○○實無於警、偵訊時虛捏事實誣指被告乙○○販賣甲基安非
    他命予甲○○之動機及必要。而證人甲○○於原審審理時固
    改稱：係請被告2 人幫忙買（或合買）安非他命云云，惟證
    人甲○○為被告2 人熟識之友人，且於原審審理時係在被告
    乙○○到場親自聽聞之情形下作證，衡情即有基於情誼或迫
    於人情壓力，意圖袒護被告2 人，使該2 人脫免刑責之動機
    及可能，故證人甲○○、被告丙○○於警、偵訊時所述被告
    乙○○販賣甲基安非他命予甲○○等語應較可信。至證人甲○○就其於96年1 月15日所購買之甲基安非他命金額為何乙
    節，於偵訊時係證稱為1 千元，於原審審理時則改稱2 千元
    ，所述金額不一，惟衡諸常情，一般人之記憶常隨著時間經
    過漸趨模糊、淡忘，而證人甲○○係於96年4 月25日、同年
    11 月14 日分別接受檢察官偵訊及於原審審理中作證，其接
    受偵訊與該次購買毒品之時間相距較近，其於原審審理中到
    庭作證時，距離該次購買毒品之時間已將近10個月，相較之
    下，證人甲○○於接受偵訊時，對該次購買甲基安非他命金
    額之細節記憶應較清晰，所為證詞亦較可信。綜上所述，堪
    認被告乙○○確有於如附表壹編號二、三所示時、地販賣甲
    基安非他命予證人甲○○之事實。又由證人甲○○上開證述
    可知，其要買甲基安非他命時，與被告乙○○或丙○○取得
    聯絡均可，錢交給哪個人不一定，被告2 人也是一起前來交
    付毒品；參以被告丙○○於偵查中證稱：伊於96年1 月間成
    為被告乙○○的女友等語（見96年6 月20日偵訊筆錄，偵一
    卷第167 頁），又於偵查中及原審審理時供承：被告乙○○
    在忙或開車時，若有電話找他，伊會幫他接電話，再轉述給
    乙○○聽等語（見偵一卷第167 頁、原審96年8 月22日準備
    程序筆錄），堪認被告2 人就如附表壹編號二、三所示販賣
    甲基安非他命予證人甲○○之行為，均有犯意聯絡及行為分
    擔無疑。
  2.再查，依卷附司法警察製作之被告丙○○持用門號00000000
    00號行動電話96年2 月3 日與綽號「明成」之真實姓名年籍
    不詳之成年男子之通訊監察譯文（見警二卷第6-7 頁）所示
    ，被告丙○○曾於當日18時18分57秒以上開電話撥打門號00
    00000000號行動電話，與「明成」（起訴書誤載為「民晨」
    ）聯絡，對話內容如下：丙○○（下稱「陳」）：「喂。」
    明成：「喂。」陳：「明成喔？怎樣？」明成：「妳在哪裡
    啊，我要拿錢給妳。」陳：「我在那個，我在一樣啦。」明
    成：「是，假如這樣妳有要出去嗎？」陳：「什麼？看你說
    啊，你在哪裡啊？」明成：「不然晚一點再拿過去。」陳：
    「你在哪啦？」明成：「我？我在我家啊。」陳：「我跟你
    說，拿去給我媽。」明成：「右昌喔。」陳：「嗯。」明成
    ：「就妳家嘛。」陳：「是啊，拿給我媽就好了。」明成：
    「我是說喔，假如可以的話拿半半給我。」陳：「又要拿半
    半喔。」明成：「是啊，我一樣隔天拿錢給妳啦。」陳：「
    我跟你說，你去找我媽媽啦，我打電話跟她說啦。」明成：
    「是。」陳：「你錢要給我分清楚就好了。」明成：「廢話
    ，是啊，當然囉。」陳：「你錢分清楚什麼都好說。」明成
    ：「好，了解。我等一下我騎過去……。」陳：「我等一下
    會留我媽的電話給你，電話中盡量不要說。」明成：「好。
    」陳：「0000000000。」明成：「0000000000。」陳：「你
    就先去找她，我打電話跟她說。」明成：「好。」等語。嗣
    被告丙○○再於同日18時50分17秒以上開行動電話撥打其母
    夏雪美持用之門號0000000000號行動電話，與夏雪美聯絡之
    通訊監察譯文（見警二卷第7-8 頁），其對話內容如下：丙○○（下稱「陳」）：「喂，媽喔。」夏雪美（下稱「夏」
    ）：「嗯。」陳：「明成有打給妳嗎？」夏：「誰啊？」陳
    ：「明成。」夏：「明成誰啊？」陳：「是啦，等一下他會
    打給妳，他會拿1千 給妳。」夏：「啊？」陳：「他會拿1
    千給妳。」夏：「喔。」陳：「妳拿半半給他。」夏：「5
    千喔？」陳：「1 千啦。他明天就回帳回來了。」夏：「拿
    半半給他，他拿1千 給我喔。」陳：「是，那1 千是要還我
    的，先裝起來喔。」夏：「那要來哪裡？」陳：「啊？」夏
    ：「他要來哪裡？」陳：「去我們那邊啊，沒關係啊，他知
    道我們家。」夏：「他知道我們家喔。」陳：「他早就知道
    了好不好，他知道啦。」夏：「好啦，我還想說妳怎麼都沒
    打電話回家。」陳：「喔，妳先拿給他，我們等一下就回家
    。」夏：「好啦，我有煮飯啦。」等語。被告丙○○復於96
    年5 月8 日檢察官偵訊時具結證述：（檢察官提示上開電話
    紀錄）當時伊和乙○○在小港車上，乙○○叫伊打電話給伊
    媽媽，要她將放在家中的毒品「糖果」拿給他朋友，伊媽媽
    不知情，安非他命都一包一包包好，放在乙○○房間，伊媽
    媽知道要去乙○○房間床下拿等語（見偵一卷第141-142 頁
    ）；及於96年3 月27日原審延長羈押訊問、同年5 月10日檢
    察官偵訊時自承：「明成」是乙○○的朋友，伊不知道他的
    真實姓名，半半是毒品甲基安非他命，2 千5 百元，那是乙○○的毒品，伊媽媽不知道那是什麼東西，因為放在盒子裡
    ，當天晚上乙○○有向伊媽媽拿到1 千元等語（見原審96年
    度偵聲字第236 號卷宗第9 頁、偵一卷第149-150 頁）。由
    上開被告丙○○與「明成」、夏雪美之通話及被告丙○○之
    證述、供述內容相互以觀，足認「明成」於96年2 月3 日晚
    間與被告丙○○通話，談論其要還錢（1 千元）之事時，順
    便約好要向被告2 人購買價值2 千5 于元之甲基安非他命（
    半半），當晚先拿毒品，價金翌日再行給付，被告丙○○並
    依被告乙○○之指示，委託不知情之夏雪美代為交付毒品，
    當晚「明成」即前往被告2 人住處（高雄市○○區○○路12
    巷43號）向夏雪美取得毒品並返還之前欠款1 千元，夏雪美
    再將該1 千元交給被告乙○○無訛。公訴意旨認「明成」係
    購買價值5 千元之甲基安非他命，尚有誤認，附此敘明。又
    證人夏雪美雖於警詢時證稱：當天對方沒過來找伊云云（見
    偵一卷第28頁），惟當天晚上證人夏雪美既能將代為收取之
    1 千元交給被告乙○○，顯見「明成」於講完電話後確有依
    約前往被告2 人住處找證人夏雪美，參以證人夏雪美為被告
    丙○○之母，與被告丙○○同住，2 人關係親密，休戚相關
    ，其為了避免自己或被告丙○○可能因交付毒品予「明成」
    而需負刑責，自有否認「明成」當晚來過家裡之動機及可能
    ，堪認證人夏雪美前開所述係避重就輕之詞，與事實不符，
    不足採信。被告2 人確有於96年2 月3 日晚間某時販賣價值
    2 千5 百元之甲基安非他命予「明成」，並委由不知情之夏
    雪美代為交付毒品之事實甚明。
  3.承上所述，被告2 人曾於如附表壹編號二、三所示時、地分
    別販賣第二級毒品甲基安非他命予證人甲○○、「明成」等
    人，則以目前毒品危害防制條例對於販賣第二級毒品罪所科
    處之重刑而言，若非有利可圖，被告2 人豈會甘冒重刑之處
    罰，而從事販毒之行為，足見渠等有營利之意圖，至為明顯
    。綜上所述，被告2 人所辯：並未販賣甲基安非他命云云，
    均不足採，本件事證明確，被告2 人上開共同販賣第二級毒
    品之犯行，亦堪認定。
  (三)被告2 人共同轉讓甲基安非他命予陳劍釧部分：
  1.證人陳劍釧曾於檢察官偵訊時證稱：被告乙○○沒有賣伊安
    非他命，是拿給伊吸，伊有向被告乙○○拿過安非他命2 次
    ，都是在他小港租屋處附近，2 次都是他女友（丙○○）拿
    給伊的，1 次是乙○○送伊的，1 次伊不好意思就拿500 元
    給她等語（見偵二卷第63-64 頁）；被告2 人亦自承確有於
    如附表貳所示時、地，轉讓甲基安非他命予證人陳劍釧之事
    實，惟均否認於96年1 月28日轉讓甲基安非他命時，證人陳
    劍釧有交付款項5 百元之事實。則陳劍釧上開關於被告2 人
    共同無償轉讓第二級毒品部分之所證，與被告2 人上開自白
    相符，應可採信。惟關於證人陳劍釧所證：曾交付5 百元云
    云部分，則除陳劍釧之證詞外，別無其他證據可資證明，故
    陳劍釧此部分所證，尚無其他證據可資證，而難遽予採信。
  2.又被告2 人確於96年1 月28日晚間曾以被告丙○○持用之門
    號0000000000號行動電話撥打證人陳劍釧所持用之門號0000
    000000號行動電話，與證人陳劍釧聯絡見面之事實，有司法
    警察製作之門號0000000000號行動電話96年1 月28日通訊監
    察譯文（見警二卷第10頁）附卷可參，益足證被告2 人上開
    與證人陳劍釧所證相符之自白部分，可以採信，故被告2 人
    此部分之犯行，均堪認定。而檢察官固主張如附表貳編號二
    所示被告2 人曾以5 百元價格販賣甲基安非他命予證人陳劍
    釧之行為，應論以販賣第二級毒品罪；惟按販賣毒品罪之成
    立，除販賣者須有營利（藉由販入後販出毒品來賺取差價獲
    利）之意圖外，尚須有「買賣」行為之存在，即買賣毒品之
    交易雙方須先有買賣條件意思表示之合致（買賣條件達成一
    致），約定以一定之對價換取毒品，始會成立買賣關係。查
    證人陳劍釧於96年1 月28日向被告2 人取得甲基安非他命時
    ，是否確曾交付5 百元予被告丙○○？並無其他證據可資證
    明，而不能遽予認定，已如上述，縱認陳劍釧確曾交付5 百
    元給被告丙○○，但依陳劍釧上開所證，其亦係因自己覺得
    不好意思而主動交付，則該5 百元係證人陳劍釧無償取得被
    告2 人轉讓之甲基安非他命後，主動給予被告2 人之補貼，
    並非被告2 人與證人陳劍釧事先約定，做為被告2 人交付甲
    基安非他命所取得之對價，即被告2 人與證人陳劍釧之間，
    並未成立買賣關係，被告2 人亦無藉此交付甲基安非他命之
    行為以營利之意圖，自難認定被告2 人有何藉此營利之行為
    。從而，被告2 人此部分交付甲基安非他命之行為，應僅屬
    轉讓行為，而非販賣行為，檢察官上開主張尚不足採，併此
    敘明。
  (四)被告乙○○轉讓甲基安非他命予共同被告丙○○部分：
    被告乙○○於原審準備程序時曾坦承：確有無償提供安非他
    命予被告丙○○施用之事實等語（見原審96年9 月11日準備
    程序筆錄），核與證人即被告丙○○於96年6 月20日檢察官
    偵訊時具結證稱：伊於96年1 月成為乙○○女友後，乙○○
    有免費提供安非他命給伊等語（見偵一卷第167 頁）相符，
    參諸共同被告丙○○係被告乙○○之女友，且2 人於查獲時
    ，均有施用第二級毒品之犯行，有臺灣高等法院被告2 人之
    前案紀錄表附卷可稽，足認被告乙○○此部分之自白與事實
    相符，堪予採信。至被告乙○○於原審審理時改稱：是和丙○○一起合買甲基安非他命回來施用云云，顯係事後卸責之
    詞，不足採信，被告乙○○此部分之犯行亦堪認定。
  (五)被告2 人之辯護人於本院審理時，聲請傳喚甲○○到庭作證
    ，以證明甲○○係因與被告間有仇怨而故為不利於被告之陳
    述之事實。惟證人甲○○業於原審審理時經傳喚到庭作證，
    而經被告及辯護人對質、詰問，且其上開有利於被告之陳述
    ，不能採信，不利於被告之陳述則較可採信，亦經本院認定
    如前，故此部分之事實業臻明暸，本院認無再傳喚調查之必
    要，併此敘明。
二、查甲基安非他命係屬毒品危害防制條例第2 條第2 項第2 款
    所列之第二級毒品，亦屬中央衛生主管機關明令公告禁止製
    造、輸入、輸出或販賣之毒害藥品（禁藥），不得販賣、轉
    讓或持有。按行為人明知為禁藥即甲基安非他命而轉讓予他
    人者，除成立毒品危害防制條例第8 條第2 項之轉讓第二級
    毒品罪外，亦構成藥事法第83條第1 項之轉讓禁藥罪，此係
    屬同一犯罪行為而同時有2 種法律可資處罰之「法條（規）
    競合」情形，應依「重法優於輕法」、「後法優於前法」等
    法理，擇一處斷（最高法院96年度台上字第3582號判決意旨
    參照）。經查，依毒品危害防制條例第8 條第6 項、行政院
    所訂定發布轉讓持有毒品加重其刑之數量標準第2 條第1 項
    第2 款規定，轉讓第二級毒品淨重10公克以上者，始加重其
    刑至2 分之1 ，本件檢察官並未舉證證明被告2 人轉讓第二
    級毒品之數量已逾上開加重其刑標準，依罪疑惟輕法理，自
    應為被告2 人有利之認定，而認其等轉讓第二級毒品之數量
    均未逾應加重其刑之標準，無庸加重其刑。則比較藥事法第
    83條第1 項及毒品危害防制條例第8 條第2 項所定刑度結果
    ，以藥事法第83條第1 項所定刑度較重，依前述「重法優於
    輕法」之法理，被告2 人所為如附表貳所示部分，及被告乙○○所為轉讓甲基安非他命予被告丙○○部分之犯行，即均
    應優先適用藥事法第83條第1 項之規定處斷。是核被告乙○○所為，如附表壹編號一、二、三所示部分，均係犯毒品危
    害防制條例第4 條第2 項販賣第二級毒品罪；如附表貳編號
    一、二所示部分，及轉讓甲基安非他命予被告丙○○部分，
    均係犯藥事法第83條第1 項明知為禁藥而轉讓罪。另被告丙○○所為，如附表壹編號二、三所示部分，均係犯毒品危害
    防制條例第4 條第2 項販賣第二級毒品罪；如附表貳編號一
    、二所示部分，均係犯藥事法第83條第1 項明知為禁藥而轉
    讓罪。公訴意旨固認被告2 人所為如附表貳編號二所示犯行
    係涉犯毒品危害防制條例第4 條第2 項販賣第二級毒品罪，
    惟該部分犯行應係涉犯藥事法第83條第1 項明知為禁藥而轉
    讓罪，前已敘明，公訴意旨認係涉犯販賣第二級毒品罪，尚
    有未合，然其基本事實同一，本院自應予以審理，並變更起
    訴法條。起訴書就被告2 人所犯如附表貳編號一所示犯行，
    及被告乙○○所犯轉讓甲基安非他命予被告丙○○部分之犯
    行，均僅記載係涉犯毒品危害防制條例第8 條第2 項轉讓第
    二級毒品罪，漏未敘明亦涉犯藥事法第83條第1 項明知為禁
    藥而轉讓罪，應予補充。被告2 人就上開如附表壹編號二、
    三部分及附表貳編號一、二部分所示犯行間，均有犯意聯絡
    及行為分擔，皆為共同正犯。被告2 人所為如附表壹編號三
    所示販賣第二級毒品之犯行，係委由不知情之第三人夏雪美
    代為交付毒品予「明成」，就該部分犯行即為間接正犯。被
    告2 人持有第二級毒品甲基安非他命後予以販賣或轉讓，渠
    等持有第二級毒品之低度行為，應分別為販賣或轉讓第二級
    毒品之高度行為所吸收，不另論罪。又被告2 人所為上開各
    次販賣或轉讓甲基安非他命犯行之時間均不相同，犯意各別
    ，乃各自獨立之行為，均應分論併罰。公訴意旨雖認被告2
    人各次販賣行為及各次轉讓行為均為集合犯之包括上一罪關
    係，然按刑法上之集合犯，係指立法者在構成要件所描述、
    預設之該當行為，本身即具有職業性、營業性或收集性之不
    斷反覆實施之特性，亦即反覆實施行為被總括地當成或擬制
    成為一個構成要件行為。就販賣毒品或轉讓禁藥行為而言，
    行為人可能反覆進行多次犯罪構成要件相同之犯行，亦可能
    僅為一次犯行，立法者於制定刑罰法律之初，並未認知該種
    行為類型必定具有「反覆性」，亦無意藉由法律中客觀構成
    要件之行為要素，涵括上開反覆實施之數個犯罪行為，亦即
    ，販賣毒品或轉讓禁藥之犯罪，或有可能零星偶一為之，抑
    有可能經常為之，就販賣、轉讓行為本身之法條文義而言，
    並未將「反覆性」之概念加諸於「販賣」或「轉讓」之文字
    內涵內，即販賣毒品或轉讓禁藥行為之概念本身並未有所謂
    「反覆實施」之特徵在內。再者，倘若偶一販賣毒品或轉讓
    禁藥者依數罪併罰之規定分論併罰，反覆多次販賣毒品或轉
    讓禁藥者卻論以集合犯之包括一罪，其罪刑輕重之失衡猶為
    顯然。從而，不能認多次販賣毒品或轉讓禁藥之行為，為包
    括之一罪，公訴意旨所認尚有未洽，附此敘明。被告乙○○
    曾有如犯罪事實欄所示之論罪科刑前科，此有其臺灣高等法
    院被告前案紀錄表1 份在卷可憑，其於有期徒刑執行完畢後
    5 年內，故意再犯本件販賣第二級毒品或轉讓禁藥等有期徒
    刑以上之罪，均為累犯，除販賣第二級毒品罪法定刑無期徒
    刑部分依法不得加重外，有期徒刑、併科罰金部分均依刑法
    第47條第1 項規定加重其刑。
三、公訴意旨另以：被告乙○○、丙○○曾以門號0000000000
    、0000000000、0000000000、0000000000號行動電話聯絡毒
    品交付之時間、地點、價格，由乙○○於不詳時間販賣第二
    級毒品甲基安非他命予真實姓名年籍均不詳，綽號「春仔」
    、「川哥」之男子各2 次、6 次；被告乙○○、丙○○2
    人於95年9 月間，在高雄市○○路之某超商，以2 千元之價
    格，販賣第二級毒品甲基安非他命給甲○○1 次；被告丙○○於95年11月間，在高雄市小港區某超商，以2 千元之價
    格，與共同被告乙○○2 人，共同販賣第二級毒品甲基安非
    他命給甲○○1 次；被告乙○○復於95年7 月間，在高雄
    市○○區○○路，以1 千元之價格，販賣第二級毒品甲基安
    非他命予被告丙○○2 次（數量約可供丙○○施用4 、5 次
    ）；被告乙○○另於96年1 月間，因共同被告丙○○與其
    成為同居人關係，多次無償轉讓甲基安非他命予丙○○施用
    （除被告乙○○前開業經論罪科刑之轉讓甲基安非他命予丙○○1 次之犯行外）；被告乙○○、丙○○2 人，共同基
    於販賣第一、二級毒品之犯意，於96年2 月13日凌晨2 時30
    分許，在小港區○○路229 號前，為警持搜索票查獲丙○○
    持有乙○○交付之第一級毒品海洛因5 包（淨重合計7.84公
    克）、第二級毒品甲基安非他命7 包（驗前淨重分別為1.55
    8 、0.768 、1.685 、1.424 、1.674 、0.771 、0.368 公
    克）等物。因認被告乙○○上開所為亦涉犯毒品危害防制條
    例第4 條第2 項販賣第二級毒品、第8 條第2 項轉讓第二級
    毒品罪嫌；另被告丙○○上開所為亦涉犯毒品危害防制條例
    第4 條第2 項販賣第二級毒品罪嫌云云。
  (一)按犯罪事實應依證據認定之，無證據不得認定其犯罪事實。
    又不能證明被告犯罪者，應諭知無罪之判決，刑事訴訟法第
    154 條第2 項、第301 條第1 項分別定有明文。又認定犯罪
    事實所憑之證據，雖不以直接證據為限，間接證據亦包括在
    內；然而無論係直接或間接證據，其為訴訟上之證明，須於
    通常一般之人均不致有所懷疑，而得確信其為真實之程度者
    ，始得據為有罪之認定，倘其證明尚未達到此一程度，而有
    合理性之懷疑存在時，即難為有罪之認定（最高法院76年度
    台上字第4986號判例意旨參照）。又所謂證據，係指足以認
    定被告確有犯罪行為之積極證據而言，該項證據自須適合於
    被告犯罪事實之認定，始得採為斷罪資料。苟積極證據不足
    為不利於被告事實之認定時，即應為有利於被告之認定，更
    不必有何有利之證據（最高法院29年度上字第3105號、30年
    度上字第816 號判例意旨參照）。再按被告或共犯之自白，
    不得作為有罪判決之唯一證據，仍應調查其他必要之證據，
    以察其是否與事實相符。刑事訴訟法第156 條第2 項定有明
    文。又按施用毒品者所稱向某人買受毒品之指證，因依毒品
    危害防制條例第17條規定，其供出毒品來源因而破獲者，得
    藉以要求寬典減輕其刑，為避免其有為圖邀輕典而為不實供
    述之可能，以擔保其所為不利於被告之供述，應不得以之作
    為該人受有罪判決之唯一證據，仍須調查其他必要之證據，
    以察其是否與事實相符；亦即須有補強證據以擔保其指證之
    真實性，始得採為論罪之依據（最高法院96年度台上字第23
    32號判決意旨參照）；又所謂補強證據，指其他有關證明該
    施用毒品者關於毒品交易供述真實性之相關證據而言，必須
    與該「毒品交易」之供述，具有相當程度之關連性，足使一
    般人對該供述，並無合理懷疑存在，而得確信其為真實者，
    始當之（最高法院97年度台上字第383 號判決意旨參照）。
  (二)檢察官起訴認被告2 人涉有上開罪嫌，係以證人甲○○、共
    同被告丙○○及扣案毒品等為其論據。訊據被告乙○○、丙○○2 人，則均否認有上開販賣或轉讓第二級毒品之犯行，
    被告乙○○辯稱：沒有販賣甲基安非他命給「春仔」、「川
    哥」、甲○○或丙○○等人，只有和甲○○、丙○○一起合
    買甲基安非他命來吸食，扣得之毒品是自己吸食用的等語；
    被告丙○○則辯稱：沒有販賣甲基安非他命給「春仔」、「
    川哥」、甲○○，96年2 月13日扣得之甲基安非他命是伊與
    乙○○共同吸食用的等語。經查：
  1.共同被告丙○○雖曾於警詢時供稱：曾看過乙○○販賣甲基
    安非他命給綽號「春仔」、「川哥」之男子各2 次、6 次，
    價錢、數量沒看到云云（見偵一卷第15-16 頁）。惟此部分
    ，除共同被告即共犯丙○○上開供述外，卷內並無其他證據
    足以佐證被告丙○○所述與事實相符，參照上開說明，尚難
    遽認被告2 人確有共同販賣第二級毒品甲基安非他命予「春
    仔」、「川哥」之事實。
  2.證人甲○○雖曾於警詢及偵查中證稱：第1 次向被告乙○○
    購買甲基安非他命，係於95年9 月間云云，另丙○○於偵查
    中亦曾證稱：甲○○有跟乙○○買甲基安非他命云云（見偵
    一卷第167 頁），但共同被告丙○○稱：係於96年1 月間，
    與被告乙○○成為男女朋友等語，業如上述，而其於偵查中
    亦未曾指證被告乙○○有於95年9 月間，有販賣第二級毒品
    給甲○○之犯行，但尚難認丙○○上開所證，與甲○○所證
    相符。此外，卷內則別無其他證據可以證明，被告2 人於95
    年9 月間，曾共同販賣第二級毒品甲基安非他命給甲○○之
    事實，參諸上開說明，自不能僅以購毒者甲○○之證詞，即
    遽認被告2人此部分之犯行。
  3.又證人甲○○於警詢及偵查中雖曾證稱：於95年11月間，曾
    向被告乙○○購買甲基安非他命等語，業如上述，但依其此
    部分所證，其並未證述該次被告丙○○有共同販賣之事實；
    另證人蔡建一雖於原審審理時證稱：95年11、12月間曾親見
    甲○○向被告乙○○購買甲基安非他命等語，業如上述，但
    其亦證稱：係被告乙○○一人販賣等語。而卷內又查無其他
    事證可以證明被告丙○○有於95年11月間，與被告乙○○共
    同販賣第二級毒品給甲○○之事實，故參諸上開說明，被告
    丙○○被訴於95年11月間與被告乙○○共同販賣第二級毒品
    予甲○○之犯行，尚屬不能證明。
  4.被告丙○○雖證稱：伊曾向被告乙○○購買甲基安非他命云
    云，惟就其係何時向被告乙○○購買甲基安非他命、買幾次
    等節，被告丙○○先於96年2 月13日檢察官偵訊時證稱：95
    年10月間有在家裡向乙○○買過2 次安非他命云云（見偵一
    卷第69頁），復於96年5 月8 日檢察官偵訊時改稱：曾於95
    年年底在家裡向乙○○買過5 次安非他命，每次1 、2 千元
    云云（見偵一卷第141 頁）；又於96年6 月20日檢察官偵訊
    時改稱：伊在成為乙○○女友前都跟他買安非他命，買過2
    、3 次，時間都在95年間暑假過後，地點在伊藍昌路家中，
    1 次都是1 千元，乙○○也曾免費給伊吃過安非他命，後來
    伊在96年1 月成為乙○○女友，他就都免費提供安非他命給
    伊云云（見偵一卷第167 頁）；於96年8 月22日原審準備程
    序時再改稱：乙○○沒有免費給伊安非他命，伊都有付款給
    他，因為伊和乙○○才剛在一起1 個多月而已云云（見原審
    96 年8月22日準備程序筆錄）；則其所述向被告乙○○購買
    甲基安非他命之時間、次數等情形不僅前後反覆不一，且從
    未證稱曾於95年7 月間2 度向乙○○購買甲基安非他命（暑
    假期間一向在每年7 、8 月間，被告丙○○所稱「95年間暑
    假過後」亦非指95年7 月間），檢察官復未提出其他積極證
    據證明被告乙○○有於95年7 月間2 度販賣甲基安非他命予
    被告丙○○之事實，參諸上開說明，自難認定被告乙○○確
    有此部分販賣甲基安非他命之犯行。
  5.又被告乙○○固曾於原審96年9 月11日準備程序時坦承確有
    無償提供甲基安非他命予被告丙○○施用之事實，證人即被
    告丙○○亦於96年6 月20日檢察官偵訊時證稱：被告乙○○
    有免費提供甲基安非他命給伊等語，前已敘明，惟被告乙○○、丙○○2 人均未具體供述或證述被告乙○○究竟無償提
    供（轉讓）甲基安非他命予被告丙○○幾次，則依「罪證有
    疑，利於被告」之證據法則，自僅能認定被告乙○○曾於96
    年1 月間轉讓甲基安非他命予被告丙○○1 次（即前開業經
    本院論罪科刑部分），除此以外，公訴人所起訴被告乙○○
    其餘轉讓甲基安非他命予被告丙○○之犯行，均難認定屬實
    。
  6.至警方於96年2 月13日2 時30分許、同年3 月31日19時25分
    許分別查獲被告2 人、被告乙○○時，雖曾先後自被告丙○○手提包內扣得甲基安非他命7 包（合計驗前淨重8.248 公
    克，驗後淨重8.234 公克）、自被告乙○○身上扣得甲基安
    非他命1 包（驗前淨重0.172 公克，驗後淨重0.17公克），
    有高雄憲兵隊96年2 月13日、同年3 月31日搜索扣押筆錄、
    扣押物品目錄表、高雄醫學大學附設中和紀念醫院96年3 月
    20日編號0000-000至0000-000號、96年4 月24日編號0000-0
     00 號檢驗報告各1 份（見警一卷第81-83 頁、偵一卷第48
    -51 、110-116 頁、偵二卷第25頁）附卷可證；然扣得之甲
    基安非他命數量非鉅，且被告乙○○、丙○○均曾有施用第
    二級毒品甲基安非他命之行為，渠等施用第二級毒品之犯行
    業經原審法院以96年度訴字第2521、2546號分別判刑確定，
    有該2 人臺灣高等法院被告前案紀錄表各1 份在卷可按。是
    被告2 人所辯：為供己施用而買入甲基安非他命等語，與常
    情無違，尚堪採信。實難因本案扣有上開甲基安非他命，即
    認被告2 人持有該等毒品係意在販賣，亦不能認被告2 人確
    有檢察官所指於上開時、地販賣甲基安非他命予「春仔」、
    「川哥」之行為，或被告乙○○有公訴人所指上開販賣、轉
    讓甲基安非他命予被告丙○○之行為。又證人即被告2 人之
    友人蔡建一雖曾於警詢時證稱：剛認識乙○○時不清楚他有
    無販毒，直到乙○○跟伊購買行動電話門號時，才知道他販
    毒，經伊耳聞及看見的，實際從事不法販毒行為的應該是乙○○，而不是丙○○云云（見偵一卷第38-39 頁），惟其並
    未說明被告乙○○有何販賣毒品之行為。嗣證人蔡建一復於
    原審審理時到庭具結證稱：伊不知道乙○○或丙○○有無在
    賣毒品，伊在警局會說知道他們在賣毒品，是因為警察跟伊
    說乙○○就是拿伊賣給他的行動電話去賣毒，所以伊才會這
    樣回答，又伊會說實際上是乙○○在從事販毒不法行為，是
    因為95年11、12月間某天晚上，伊的朋友甲○○要買安非他
    命，就打電話給乙○○，乙○○來拿錢後出去，之後伊就看
    到乙○○拿毒品分給甲○○，伊不知道這樣是不是在賣，如
    果有在賣的話，伊直覺就是認為乙○○在賣，伊就只有看到
    這一次等語（見原審96年11月14日審判筆錄）。則證人蔡建
    一顯僅知悉被告乙○○曾向案外人甲○○拿錢，並交付甲基
    安非他命予甲○○1 次之事，雖與甲○○所證合併觀之，可
    以認定被告乙○○於95年11月間，確有販賣第二級毒品予甲○○之犯行，但對被告2 人是否曾販賣甲基安非他命予「春
    仔」、「川哥」，或其對被告乙○○是否曾販賣或轉讓甲基
    安非他命予被告丙○○等事實，其既證稱：均不清楚等語，
    其所為上開證詞自不得據為認定被告2 人曾販賣甲基安非他
    命予「春仔」、「川哥」，或被告乙○○曾販賣、轉讓甲基
    安非他命予被告丙○○之證據。
  7.綜上，尚不得僅憑被告丙○○之供述，遽認被告2 人有上開
    共同販賣甲基安非他命予「春仔」、「川哥」之事實，又檢
    察官訴人並未提出足以證明被告2 人有於95年9 月間販賣甲
    基安非他命予甲○○1 次、被告丙○○有於95年11月間與被
    告乙○○共同販賣甲基安非他命予甲○○1 次、被告乙○○
    於95年7 月間販賣甲基安非他命予共同被告丙○○2 次、另
    於96年1 月間轉讓甲基安非他命予被告丙○○多次（除被告
    乙○○前開業經論罪科刑之轉讓甲基安非他命予丙○○1 次
    之犯行外）等行為之證據。此外，復查無其他積極證據足資
    認定被告2 人或被告乙○○有檢察官所指上揭販賣或轉讓甲
    基安非他命之犯行，公訴意旨所指被告2 人此部分犯行自均
    屬無法證明。惟公訴意旨認被告2 人此部分販賣第二級毒品
    或被告乙○○此部分轉讓甲基安非他命（禁藥）之犯行，各
    與渠等前開販賣第二級毒品、轉讓禁藥之有罪部分有集合犯
    之事實上一罪關係，爰均不另為無罪之諭知，附此敘明。
  8.另於96年2 月13日為警查扣之第二級毒品，亦查無證據可以
    證明係被告2 人意圖供販賣所用之毒品，已如上述，而被告
    2 人持有該部分毒品之犯行，業經原審法院分別以96年度訴
    字第2521、2546號案件，分別判處被告2 人施用第二級毒品
    罪刑確定，有該案件之判決書及臺灣高等法院被告2 人之前
    案紀錄表等在卷可憑，故被告2 人此部分持有第二級毒品之
    犯行，業經另施用第二級毒品案件判決確定，因檢察官認此
    持有部分與本院上開論罪之販賣部分，有實質上一罪關係，
    故本院就被告2 人此持有第二級毒品罪部分，爰不另為免訴
    判決之諭知，亦併此敘明。
四、附表壹編號二、三部分（即原審判決附表一編號三、四部分
    ），及附表貳編號一部分（即原審判決附表二編號一部分）
    ，原審認被告2 人該等部分之犯罪事證明確，而依毒品危害
    防制條例第4 條第2 項、第19條第1 項，藥事法第83條第1
    項，刑法第11條、第28條、第47條第1 項規定論處，並審酌
    被告2 人貪圖利益，販賣第二級毒品予他人，復轉讓甲基安
    非他命予他人施用，危害他人身心健康，並影響社會治安，
    行為實有不當，惟念該2 人犯後均已坦承轉讓禁藥予陳劍釧
    部分之犯行，且就本件被告2 人共同販賣毒品、轉讓禁藥部
    分之犯行，被告乙○○處於主導地位，被告丙○○處於協助
    地位，及渠等犯罪之動機、目的、手段等一切情狀，就被告
    乙○○附表壹編號二、三部分之販賣犯行，分別量處有期徒
    刑8 年，就附表貳編號一部分之轉讓犯行，量處有期徒刑1
    年；就被告丙○○附表壹編號二、三部分之販賣犯行，分別
    量處有期徒刑7 年6 月，就附表貳編號一部分之轉讓犯行，
    量處有期徒刑8 月。又因被告2 人上開轉讓禁藥犯行之犯罪
    時間均在96年4 月24日以前，合於中華民國96年罪犯減刑條
    例規定之減刑條件，而依該條例第2 條第1 項第3 款，各減
    其刑期2 分之1 。另說明扣案之TATVNG、TSD 行動電話各1
    支（均不含SIM 卡），分別為被告乙○○、丙○○所有，業
    據被告2 人於原審審理時供述明確（見原審97年1 月2 日審
    判筆錄），且係供該2 人本件販賣或轉讓第二級毒品所用，
    已如前述，均應依毒品危害防制條例第19條第1 項規定沒收
    之。又該2 支行動電話業已扣案，並無不能沒收之情形，爰
    不另行宣告如全部或一部不能沒收時，追徵其價額，併此敘
    明。上開行動電話所搭配之0000000000、0000000000號行動
    電話門號均非被告2 人所申辦，有和信電訊股份有限公司、
    遠傳電信股份有限公司回覆之用戶名稱資料各1 份在卷可考
    （見原審卷一第37頁、偵一卷第172 頁），堪認該等門號SI
    M 卡非屬被告2 人所有，爰不併予宣告沒收。被告2 人就附
    表壹編號二販賣第二級毒品所得1 千元，係渠等共同犯罪所
    得之財物，基於共同正犯於犯意聯絡範圍內之犯罪行為應由
    各共犯同負全責之法理，且為避免執行時發生重複沒收之情
    形，上開所得財物雖未經扣案，仍應依毒品危害防制條例第
    19 條 第1 項規定，宣告被告2 人連帶沒收，如全部或一部
    不能沒收時，以該2 人財產連帶抵償之。又說明如附表壹編
    號三所示之販賣毒品交易金額2 千5 百元，檢察官並未舉證
    證明被告2 人已收取該款項，此部分不為沒收之宣告。本院
    認原審判決此部分之認事用法，均無違誤，量刑亦稱妥適，
    被告2 人上訴，就上開販賣第二級毒品部分均否認犯行，就
    轉讓禁藥部分則認原審判決量刑過重，均無理由，應由本院
    將被告2 人此部分之上訴，予以駁回。
五、原審又認被告乙○○如附表壹編號一部分所示，及被告2 人
    如附表貳編號二部分所示之犯行，事證明確，而予依法論科
    ，固非無見；惟查：(1)被告2 人被訴於95年9 月間共同販賣
    第二級毒品予甲○○1 次之犯行（即原審判決附表一編號一
    部分），並不能證明，業如上述，原審判決就此部分為被告
    2 人有罪之諭知，尚有違誤；(2)被告丙○○被訴於95年11月
    間與共同被告乙○○共同販賣第二級毒品予甲○○1 次之犯
    行（即原審判決附表一編號二部分），亦不能證明，原審判
    決就此部分為被告丙○○有罪之諭知，亦有違誤；(3)被告2
    人就附表貳編號二之轉讓禁藥犯行（即原審判決附表二編號
    二部分），並不能證明被告2 人有收受陳劍釧交付之5 百元
    ，亦如上述，原審判決認該5 百元係被告2 人犯罪之所得，
    亦有違誤；(4)於96年2 月13日扣得被告2 人持有之第一、二
    級毒品部分，檢察官起訴書事實欄業已記載，且認被告2 人
    此部分亦涉有販賣第一、二級毒品罪嫌而起訴，原審判決就
    被告2 人持有第二級毒品部分，未不另免訴判決之諭知，就
    持有第一級毒品部分，則未為免訴判決之諭知（詳後述），
    亦有違誤。被告2 人上訴，均否認有何販賣第二級毒品犯行
    ，被告乙○○，否認有何轉讓第二級毒品予丙○○之犯行，
    及被告2 人均認原審判決關於轉讓第二級毒品予陳劍釧部分
    ，量刑過重，而指摘原審判決該等部分不當，其中被告2 人
    被訴於95年9 月間共同販賣第二級毒品予甲○○1 次部分，
    及被告丙○○被訴於95年11月間與乙○○共同販賣第二級毒
    品予甲○○1 次部分，均有理由；另被告2 人就附表貳編號
    二轉讓第二級毒品予陳劍釧部分之上訴，雖無理由，但該部
    分既有上開違誤，自應由本院就該等部分（即原審判決附表
    一編號一、二部分及附表二編號二部分），均予以撤銷改判
    。
六、就上開撤銷改判部分，爰審酌被告乙○○貪圖利益，販賣第
    二級毒品予他人，及被告2 人轉讓甲基安非他命予他人施用
    ，危害他人身心健康，並影響社會治安，行為實有不當，惟
    念該2 人犯後均已坦承轉讓禁藥予陳劍釧部分之犯行，已有
    悔意，及渠等犯罪之動機、目的、手段等一切情狀，就附表
    壹編號一被告乙○○販賣第二級毒品部分，量處有期徒刑8
    年，就附表貳編號二被告乙○○轉讓禁藥部分，量處有期徒
    刑1 年；另就附表貳編號二被告丙○○轉讓禁藥部分，量處
    有期徒刑8 月。又被告2 人上開轉讓禁藥犯行之犯罪時間均
    在96年4 月24日以前，合於中華民國96年罪犯減刑條例規定
    之減刑條件，應依該條例第2 條第1 項第3 款，各減其刑期
    2 分之1 ，並與被告2 人上開駁回上訴部分所處之有期徒刑
    部分，分別定應執行刑為被告乙○○有期徒刑15年，被告丙○○有期徒刑9年，以示懲儆。
七、扣案之TATVNG、TSD 行動電話各1 支（均不含SIM 卡），分
    別為被告乙○○、丙○○所有，業據被告2 人於原審審理時
    供述明確（見原審97年1 月2 日審判筆錄），且係供該2 人
    本件販賣或轉讓第二級毒品所用，已如前述，均應依毒品危
    害防制條例第19條第1 項規定沒收之。又該2 支行動電話業
    已扣案，並無不能沒收之情形，爰不另行宣告如全部或一部
    不能沒收時，追徵其價額，併此敘明。上開行動電話所搭配
    之0000000000、0000000000號行動電話門號均非被告2 人所
    申辦，有和信電訊股份有限公司、遠傳電信股份有限公司回
    覆之用戶名稱資料各1 份在卷可考（見原審院一卷第37頁、
    偵一卷第172 頁），堪認該等門號SIM 卡非屬被告2 人所有
    ，爰不併予宣告沒收。如附表壹編號一被告乙○○販賣第二
    級毒品所得2 千元部分，係犯罪所得之財物，雖未經扣案，
    仍應依毒品危害防制條例第19條第1 項規定，宣告沒收之，
    如全部或一部不能沒收時，應以其財產抵償之；如附表壹編
    號二被告2 人共同販賣第二級毒品所得1 千元，係渠等共同
    犯罪所得之財物，基於共同正犯於犯意聯絡範圍內之犯罪行
    為應由各共犯同負全責之法理，且為避免執行時發生重複沒
    收之情形，上開所得財物雖未經扣案，仍應依毒品危害防制
    條例第19條第1 項規定，宣告被告2 人連帶沒收，如全部或
    一部不能沒收時，以該2 人財產連帶抵償之。另如附表壹編
    號三所示之販賣毒品交易金額2 千5 百元，公訴人並未舉證
    證明被告2 人已收取該款項，此部分不為沒收之宣告。又警
    方於96年2 月13日2 時30分許查獲被告2 人時，固曾於被告
    丙○○所攜帶之手提包內扣得被告2 人所有之第一級毒品海
    洛因5 包（合計淨重7.84公克，空包裝重2.03公克，純度
    67.02 ％，純質淨重5.25公克）、第二級毒品甲基安非他命
    7 包（合計驗前淨重8.248 公克，驗後淨重8.234 公克）、
    夾鏈袋1 包、海洛因殘渣袋1 只、玻璃球吸食器（含塑膠吸
    管）1 支、鏟子1 支等物，另於96年3 月31日19時25分許查
    獲被告乙○○時，亦扣得其所有第二級毒品甲基安非他命1
    包（驗前淨重0.172 公克，驗後淨重0.17公克）、QANTECH
    行動電話、門號0000000000號行動電話（廠牌NOKIA） 各1
    支、電話簿、筆記簿各1 本等物，惟均無證據證明該等扣案
    物與被告2 人本件販賣、轉讓甲基安非他命之犯行有關，爰
    均不予宣告沒收，併此敘明。
（貳）無罪及免訴部分：
一、公訴意旨略以：被告乙○○、丙○○2 人與案外人陳麗美共
    同基於販賣第一級毒品海洛因之犯意聯絡，先由被告乙○○
    自陳麗美處取得相當數量之海洛因，於96年2 月10日22時8
    分許，陳麗美以其持用之門號0000000000號行動電話撥打被
    告乙○○所持用之門號0000000000號行動電話，指示被告乙○○、丙○○2 人以1 萬2 千元之價格，在高雄縣鳳山市某
    麥當勞附近販售重量不詳之第一級毒品海洛因予真實姓名年
    籍不詳，綽號「皮球」之成年女子。被告乙○○、丙○○2
    人另於96年2 月11日、2 月12日0 時43分許，多次依陳麗美
    之指示，伺機將第一級毒品海洛因販售予他人。嗣於於96年
    2 月13日凌晨2 時30分許，在高雄市○○區○○路229 號前
    ，自被告丙○○所攜帶之手提包內扣得海洛因5 包（合計淨
    重7.84公克，空包裝重2.03公克，純度67.02 ％，純質淨重
    5. 25 公克），因認被告乙○○、丙○○2 人均涉犯毒品危
    害防制條例第4 條第1 項販賣第一級毒品海洛因罪嫌云云。
二、本件公訴人認被告乙○○、丙○○涉犯販賣第一級毒品海洛
    因犯行，無非係以：被告丙○○於警、偵訊及原審準備程
    序時曾供稱：陳麗美曾拿海洛因委託乙○○交給購買毒品之
    人，伊曾於96年2 月11日凌晨與乙○○一起去陳麗美住處，
    伊在車上等，乙○○上樓找陳麗美拿海洛因云云；證人蔡
    建一於警詢時證稱：剛認識乙○○時不清楚他有無販毒，直
    到乙○○跟伊購買行動電話門號時，才知道他販毒，經伊耳
    聞及看見的，實際從事不法販毒行為的應該是乙○○，而不
    是丙○○云云；通訊監察譯文（含錄音資料）、扣案門號
    0000000000號TSD 行動電話內之通訊錄各1 份、現場扣案物
    照片2 張；扣案海洛因5 包等，資為論罪依據。
三、訊據被告2 人固坦承經警於96年2 月13日2 時20分許，在被
    告丙○○所攜帶之手提包內扣得第一級毒品海洛因5 包（合
    計淨重7.84公克，空包裝重2.03公克，純度67.02 ％，純質
    淨重5.25公克）之事實（此被告2 人持有第一級毒品部分，
    應為免訴之判決，詳如後述），惟均堅詞否認有何販賣第一
    級毒品海洛因之犯行，被告乙○○辯稱：扣案之海洛因不是
    伊所有，沒有在販賣海洛因等語；另被告丙○○辯稱：扣案
    海洛因是伊和乙○○一起買來，要一起吃的，沒有在販賣海
    洛因等語。經查：
  (一)被告丙○○雖曾於警、偵訊及原審準備程序時供稱：陳麗美
    有拿海洛因委託乙○○交給購買毒品之人，乙○○曾帶伊去
    過陳麗美住處5 次，最後1 次是在96年2 月11日凌晨，伊在
    車上等，乙○○上樓找陳麗美拿海洛因云云（見偵一卷第15
    、94-96 、141 頁、原審96年8 月22日準備程序筆錄），惟
    被告乙○○否認有受陳麗美委託交付海洛因給買家之事實，
    證人陳麗美亦於檢察官偵訊及原審審理時證稱：伊自己有在
    吸食海洛因，也認識被告2 人，有因要找房子和一起吸毒的
    事情找過被告2 人，但沒有拿海洛因給乙○○去賣，與乙○○之對話內容（即如附表參編號一、五所示內容）是在說什
    麼事情，現在已經忘記了等語（見偵二卷第72頁、原審96年
    10月12日審判筆錄）。是被告2 人是否有與證人陳麗美共同
    販賣海洛因之事實，尚須參酌其他證據以認定。
  (二)檢察官固另提出如附表參所示通訊監察譯文、扣案海洛因5
    包，及證人蔡建一上開警詢所述為證，然證人蔡建一於警詢
    時，僅證稱：知悉被告乙○○有販毒行為，並未說明是販賣
    何種毒品，亦未提到被告乙○○是否有販賣第一級毒品海洛
    因之情形等語（見偵一卷第38-39 頁）；嗣證人蔡建一復於
    原審審理時到庭就其警詢所述意思為補充說明，已如前述。
    則證人蔡建一於警詢及原審審理時所為證詞，既均未提及被
    告2 人有販賣第一級毒品海洛因之情形，顯難據此認定被告
    2 人有何販賣海洛因之行為。再查，由如附表參編號一至四
    所示譯文觀之，僅能認定證人陳麗美確有委託被告2 人代為
    將某物品交給綽號「皮球」之女子，並代收「皮球」可能交
    付之款項1 萬2 千元，尚難認定被告2 人代為交付之物品即
    為海洛因，及該1 萬2 千元為「皮球」購買海洛因之對價；
    另由如附表參編號五所示譯文觀之，僅能認定被告乙○○與
    證人陳麗美在討論被告乙○○要與某人相約見面，見面後被
    告乙○○將會交付某物品給對方之事，亦難認定被告乙○○
    欲交付之物品為海洛因。又警方於96年2 月13日2 時30分許
    ，在高雄市○○區○○路229 號前查獲被告2 人時，自被告
    丙○○所攜帶之手提包內所扣得之第一級毒品海洛因僅有5
    包，合計淨重7.84公克，純度67.02 ％，純質淨重5.25公克
    ，此有高雄憲兵隊96年2 月13日搜索扣押筆錄、扣押物品目
    錄表、法務部調查局96年3 月16日調科壹字第09623022830
    號鑑定書各1 份、現場扣案物照片2 張（見偵一卷第48-51
    、90頁、警一卷第27頁）附卷可考，所查獲之海洛因數量不
    多；而被告乙○○、丙○○均曾有施用第一級毒品海洛因之
    行為，該等犯行業經原審法院分別以96年度訴字第2521、25
    46號判刑確定，有該2 人上開前案紀錄表在卷可佐。被告2
    人為供己施用，自有買入海洛因之動機及必要，是被告丙○○所辯：扣得之海洛因是供其與被告乙○○施用等語，尚與
    常情無違，無從因本案扣得上開海洛因，即認被告2 人確有
    檢察官所指於上開時、地販賣海洛因予「皮球」或不知名人
    士之行為。從而，被告丙○○所為上開供述中，對被告乙○○曾於何時、地受證人陳麗美指示交付海洛因予購買海洛因
    之人、購買之數量、金額及購買海洛因之人為何人等節均未
    具體陳明，且前開證人蔡建一所為證述、通訊監察譯文及扣
    案海洛因5 包等證據，對被告2 人是否確於96年2 月10 日
    22時8 分許、同年月11日某時及同年月12日0 時43分許，3
    度依證人陳麗美之指示，將海洛因販賣予「皮球」或不知名
    人士、販賣之數量、金額為何等犯罪事實，亦無從加以補強
    證明，衡諸前開證據法則之說明，上開證據與共犯丙○○供
    述之相互利用，尚不足使上開公訴意旨之犯罪事實獲得確信
    ，自不符合刑事訴訟法第156 條第2 項補強證據之要求。
  (三)至卷附被告丙○○所持用之門號0000000000號TSD 行動電話
    內之通訊錄（見偵一卷第21-22 頁），雖記錄有「麗美姐00
    00000000」等通訊對象電話，然該通訊錄內容僅能證明被告
    丙○○確實認識證人陳麗美，並知悉證人陳麗美之電話號碼
    ，無從憑以認定被告2 人有何依證人陳麗美指示販賣海洛因
    之行為，是上開證據不得據為對被告2 人不利之認定。
四、綜上所述，尚難僅憑被告丙○○上開內容不明確之供述，即
    認被告2 人有於96年2 月10日22時8 分許、同年月11日某時
    及同年月12日0 時43分許，3 度依證人陳麗美之指示，將海
    洛因販賣予「皮球」或不知名人士，以及96年2 月13日為警
    查扣之第一級毒品部分，均不足以令本院形成被告2 人有於
    上開時、地販賣第一級毒品海洛因及上開扣案毒品係被告2
    人意圖販賣而持有之海洛因犯行之有罪心證。此外，復查無
    其他積極證據足資認定被告2 人確有檢察官所指之前揭犯行
    ，揆諸前開說明，被告2 人被訴販賣第一級毒品部分，其犯
    罪當屬不能證明。
五、檢察官就被告2 人上開持有第一級毒品之犯行部分，認與被
    告2 人其他販賣第一級毒品犯行部分，有實質上一罪關係而
    起訴，則檢察官就被告2 人被訴販賣第一級毒品罪部分上訴
    ，上訴之效力自及於上開持有第一級毒品部分。又被告2 人
    該持有第一級毒品罪部分，業經原審法院分別以96年度訴字
    第2521、2546號案件，判處被告2 人施用第一級毒品罪刑確
    定，有該案件之判決書及臺灣高等法院被告2 人之前案紀錄
    表等在卷可憑，故被告2 人此部分持有第一級毒品之犯行，
    業經另案判決確定，被告2 人被訴販賣第一級毒品部分，既
    經本院認其犯罪不能證明，而為無罪判決之諭知，已如上述
    ，則被告2 人此部分被訴持有第一級毒品罪部分，即與其被
    訴販賣第一級毒品罪部分，無實質上一罪之裁判上一罪關係
    ，而另應由本院為免訴判決之諭知。
六、原審判決就被告2 人被訴販賣第一級毒品部分，以不能證明
    被告2 人犯罪，而諭知無罪之判決，核無不合；惟就被告2
    人被訴持有第一級毒品部分（檢察官起訴認持有部分為販賣
    部分所吸收），原審判決則未為免訴判決之諭知，則有未恰
    。檢察官上訴意旨，仍執前詞，就被告2 人被訴販賣第一級
    毒品無罪部分，指摘原審此部分不當，為無理由，應予駁回
    。
七、被告丙○○經合法傳喚，無正當理由不到庭，爰不待其陳述
    ，逕行判決。
據上論結，應依刑事訴訟法第368 條、第369 條第1 項前段、第
371 條、第364 條、第299 條第1 項前段、第300 條、第302 條
第1 款，毒品危害防制條例第4 條第2 項、第19條第1 項，藥事
法第83條第1 項，刑法第11條、第28條、第47條第1 項、第51條
第5 款，中華民國96年罪犯減刑條例第2 條第1 項第3 款、第7
條、第11條，判決如主文。
本案經檢察官李門騫到庭執行職務。
中    華    民    國    97    年    7     月    30    日
                  刑事第七庭    審判長法  官 莊飛宗
                                      法  官 孫啟強
                                      法  官 邱明弘
以上正本證明與原本無異。
被告2人關於持有第一級毒品罪部分，不得上訴。
其他部分，如不服本判決應於收受本判決後10日內向本院提出上
訴書狀，其未敘述上訴理由者，並得於提起上訴後10日內向本院
補提理由書狀（均須按他造當事人之人數附繕本）「切勿逕送上
級法院」。
中    華    民    國    97    年    7     月    30    日
                                      書記官 曾允志
┌─────────────────────────────────────────┐
│附表壹：販賣第二級毒品甲基安非他命部分                                            │
├──┬─────────┬────────┬───────────────────┤
│編號│交易時間及行為人  │交易地點        │交易過程                              │
├──┼─────────┼────────┼───────────────────┤
│一  │95年11月間某日    │高雄市小港區華山│甲○○以電話與乙○○持用之門號00000000│
│    │乙○○            │路231 號（甲○○│31號行動電話聯絡，向乙○○購買重量不詳│
│    │                  │住處樓下）      │、價格2000元之甲基安非他命，乙○○再前│
│    │                  │                │往約定地點與甲○○進行交易。          │
├──┼─────────┼────────┼───────────────────┤
│二  │96年1 月15日晚間某│高雄市小港區某超│甲○○以門號0000000000號行動電話與宋坤│
│    │時                │商或夜市處      │旺持用之門號0000000000號行動電話聯絡，│
│    │乙○○與丙○○    │                │向乙○○、丙○○購買重量不詳、價格1000│
│    │                  │                │元之甲基安非他命，乙○○、丙○○再一起│
│    │                  │                │前往約定地點與甲○○進行交易。        │
├──┼─────────┼────────┼───────────────────┤
│三  │96年2 月3 日晚間某│高雄市楠梓區藍昌│丙○○以其持用之門號0000000000號行動電│
│    │時                │路12巷43號（被告│話與1 名真實姓名年籍不詳，綽號「明成」│
│    │乙○○與丙○○    │2 人與被告丙○○│（起訴書誤載為「民晨」）之成年男子聯絡│
│    │                  │之母夏雪美之住處│（「明成」之電話號碼為0000000000號），│
│    │                  │）              │「明成」即向乙○○、丙○○購買重量不詳│
│    │                  │                │、價格2500元之甲基安非他命1 包，約定交│
│    │                  │                │易地點為乙○○2 人之住處，「明成」先去│
│    │                  │                │拿毒品，隔天再付款。丙○○遂以上開行動│
│    │                  │                │電話撥打電話回家，委託其母夏雪美（不知│
│    │                  │                │情）代為交付甲基安非他命1 包給「明成」│
│    │                  │                │。                                    │
└──┴─────────┴────────┴───────────────────┘
┌─────────────────────────────────────────┐
│附表貳：被告2 人共同轉讓禁藥（甲基安非他命）部分                                  │
├──┬─────────┬────────┬───────────────────┤
│編號│轉讓時間          │轉讓地點        │轉讓過程                              │
├──┼─────────┼────────┼───────────────────┤
│一  │96年（起訴書誤載為│高雄市小港區某處│乙○○、丙○○共同無償轉讓甲基安非他命│
│    │95年）1 月間某日  │                │1 包（重量不詳）予陳劍釧施用。        │
├──┼─────────┼────────┼───────────────────┤
│二  │96年1 月28日晚間某│高雄市小港區某處│乙○○、丙○○以丙○○持用之0000000000│
│    │時                │                │號行動電話撥打陳劍釧持用之門號00000000│
│    │                  │                │30號行動電話，與陳劍釧聯絡見面，共同轉│
│    │                  │                │讓甲基安非他命1 包（重量不詳）予陳劍釧│
│    │                  │                │施用。                                │
│    │                  │                │                                      │
└──┴─────────┴────────┴───────────────────┘
┌─────────────────────────────────────────┐
│附表參：通訊監察譯文（監察電話：0000000000號）                                    │
├──┬──────┬────────┬──────────────────┬───┤
│編號│通話時間    │對話人資料      │對話內容                            │備註  │
├──┼──────┼────────┼──────────────────┼───┤
│一  │96年2 月10日│陳麗美（B） 以門│A ：喂。                            │警二卷│
│    │22時8 分44秒│號0000000000號行│B ：喂，出門了嗎？                  │第32頁│
│    │            │動電話撥打乙○○│A ：要出門了。                      │      │
│    │            │（A） 所持用之09│B ：你假如說彎到鳳山大東醫院那邊會不│      │
│    │            │00000000號行動電│    會太遠？                        │      │
│    │            │話              │A ：好啊。                          │      │
│    │            │                │B ：這樣麻煩你一下。我一個朋友，我叫│      │
│    │            │                │    她過去大東醫院等你。            │      │
│    │            │                │A ：要拿給妳朋友喔。                │      │
│    │            │                │B ：是啊，不然這個時候出門，我開車也│      │
│    │            │                │    會怕怕的。                      │      │
│    │            │                │A ：那要跟她拿錢嗎？                │      │
│    │            │                │B ：不用，我再跟她... 啊，我跟你說，│      │
│    │            │                │    假如她有寄你，你跟她收，她可能寄│      │
│    │            │                │    你一萬二。                      │      │
│    │            │                │A ：嗯。                            │      │
│    │            │                │B ：你再跟她收，那她之前要給我的。  │      │
│    │            │                │A ：什麼名字？                      │      │
│    │            │                │B ：她叫皮球，你要到的前5 分鐘打給我│      │
│    │            │                │    ，我叫她過去等你。              │      │
│    │            │                │A ：好。                            │      │
├──┼──────┼────────┼──────────────────┼───┤
│二  │96年2 月10日│陳麗美（B） 以門│A ：喂，我差不多7 、8 分10分那邊就到│警二卷│
│    │22時52分13秒│號0000000000號行│    了。                            │第33頁│
│    │            │動電話撥打乙○○│B ：喔，我去買我會被她打死。拜託一下│      │
│    │            │（A） 所持用之09│    ，我說給你聽，大東醫院再前面，啊│      │
│    │            │00000000號行動電│    ，我叫她大東醫院你比較好找，不然│      │
│    │            │話              │    你等一下找不到。                │      │
│    │            │                │A ：嗯，好。                        │      │
│    │            │                │B ：好。                            │      │
├──┼──────┼────────┼──────────────────┼───┤
│三  │96年2 月10日│丙○○（A） 以宋│A ：喂，我們到了。                  │警二卷│
│    │22時59分24秒│坤旺所持用之門號│B ：你們到了喔。                    │第33頁│
│    │            │0000000000號行動│A ：yes。                           │      │
│    │            │電話撥打陳麗美（│B ：好，她大概一兩分鐘就到了。1 個女│      │
│    │            │B） 持用之092686│    的稍微肥肥，頭髮... 應該你看就到│      │
│    │            │6734號行動電話  │    了，稍微肥肥，她差不多1 分鐘就到│      │
│    │            │                │    了。                            │      │
│    │            │                │A ：喔，好。                        │      │
│    │            │                │B ：掰。                            │      │
├──┼──────┼────────┼──────────────────┼───┤
│四  │96年2 月10日│丙○○（A） 以宋│A ：喂，大姊，妳跟她說我們在對面麥當│警二卷│
│    │23時1 分8 秒│坤旺所持用之門號│    勞啦。                          │第33- │
│    │            │0000000000號行動│B ：對面麥當勞喔。                  │34頁  │
│    │            │電話撥打陳麗美（│A ：是，妳叫她直接到對面麥當勞。    │      │
│    │            │B） 持用之092686│B ：好。                            │      │
│    │            │6734號行動電話  │                                    │      │
├──┼──────┼────────┼──────────────────┼───┤
│五  │96年2 月21日│乙○○（A） 以其│A ：大姊，妳要約在哪？              │警二卷│
│    │0 時43分35秒│持用之門號092261│B ：你看他比較知道哪裡。            │第42頁│
│    │            │7117號行動電話撥│A ：他之前都是過來我這裡。          │      │
│    │            │打陳麗美（B） 持│B ：那你就先跟他約在郵局。          │      │
│    │            │用之0000000000號│A ：啊？他差不多快到了，我就給他那個│      │
│    │            │行動電話        │    啊。那個是...一半吃...那個八。  │      │
│    │            │                │B ：那個...有，我有算。好，那就到...│      │
│    │            │                │A ：那他要一半吧。                  │      │
│    │            │                │B ：好，那郵局你知道吧，斜對面那裡喔│      │
│    │            │                │    。好，ok。                      │      │
└──┴──────┴────────┴──────────────────┴───┘
附錄本案論罪科刑法條：
毒品危害防制條例第4條第2項
製造、運輸、販賣第二級毒品者，處無期徒刑或7 年以上有期徒
刑，得併科新臺幣700萬元以下罰金。
藥事法第83條第1項
明知為偽藥或禁藥，而販賣、供應、調劑、運送、寄藏、牙保、
轉讓或意圖販賣而陳列者，處7 年以下有期徒刑，得併科新臺幣
500萬元以下罰金。


司法院資訊處製作；財團法人民間司法改革基金會備份。
